臺灣臺北地方法院民事判決　九十一年重家訴字第一六號
　　原　　　告　Ｂ○○○
　　　　　　　　黃傅德
　　　　　　　　午○○
　　　　　　　　未○○
　　　　　　　　巳○○
　　　　　　　　戌○○
　　　　　　　　Ｄ○○
　　兼　　　右　辰○○
　　被　　　告　壬○○○
　　　　　　　　Ｉ○○○
　　　　　　　　丙○○
　　　　　　　　丁　○
　　　　　　　　Ａ○○
　　　　　　　　黃○○
　　　　　　　　玄○○
　　　　　　　　Ｈ○○○
　　　　　　　　乙○○○
　　　　　　　　宙○○
　　　　　　　　Ｃ○○○
　　　　　　　　天○○
　　　　　　　　亥○○
　　　　　　　　地○○
　　　　　　　　Ｅ○○
　　　　　　　　己○○
　　　　　　　　癸○○
　　　　　　　　辛○○
　　　　　　　　甲○○○
　　　　　　　　丑○○○
　　　　　　　　Ｆ○○
　　　　　　　　宇○○
　　　　　　　　Ｇ○○
　　　　　　　　子○○
　　　　　　　　戊○○
　　　　　　　　卯　○
　　　　　　　　庚○○
　　　　　　　　酉○○
　　　　　　　　申○○
　　　　　　　　黃　珓
　　　　　　　　寅　○
右當事人間因分割遺產事件，本院判決如左：
    主    文
原告之訴駁回。
訴訟費用由原告負擔。
    理　　由
一、按民事訴訟法第二百四十九條第二項之規定：「原告之訴，依其所訴之事實，在
    法律上顯無理由者，法院得不經言詞辯論，逕以判決駁回之」，所謂原告之訴，
    依其所訴之事實，在法律上顯無理由者，係指依原告於訴狀內記載之事實觀之，
    在法律上顯然不能獲得勝訴之判決者而言。最高法院六十二年台上字第八四五號
    著有判例。
二、復按繼承人有數人時，在分割遺產前，各繼承人對於遺產全部為公同共有；繼承
    人得隨時請求分割遺產，但法律另有規定或契約另有訂定者，不在此限，民法第
    一千一百五十一條、第一千一百六十四條分別定有明文。又按共有物分割之方法
    不能協議決定者，法院得因各共有人之聲請命為以原物分配於各共有人或變價共
    有物，以價金分配於各共有人，民法第八百二十四條第二項亦定有明文。
三、本件原告主張：被繼承人黃德隆之遺產係由原告與被告共同公有，因共有人Ａ○
    ○、黃○○、玄○○、Ｈ○○○、乙○○○等人因失去連絡已無法協商，致使原
    告多年來負擔歲負，實不勝負荷，故提起本之訴。並提出法定繼承人明細表、繼
    承系統表、已辦理繼承登記之遺產、黃德遺產管理處分辦法、九十年地價稅課稅
    明細表為證。
四、經查本件原告主張兩造為訴外人黃德隆之繼承人，雖經提出法定繼承人明細表、
    繼承系統表、已辦理繼承登記之遺產、黃德遺產管理處分辦法、九十年地價稅課
    稅明細表等件為證，惟其就本件繼承人之誰屬、遺產之範圍及遺產之價值，及其
    相關之證據等，皆未能具體主張迄今並未依法予以補正，故本院審酌原告所提出
    之上開主張及證據，尚難認定兩造與訴外人黃德隆有繼承人與被繼承人之法律關
    係，且遺產全部之範圍亦無法確定，因認原告主張之事實，在法律上顯無理由。
五、從而，原告提起本件訴訟，依其所訴之事實，在法律上顯無理由者，故不經言詞
    辯論，逕以判決駁回原告之訴。
六、結論：原告之訴為無理由，依民事訴訟法第二百四十九條第二項、第七十八條、
    第八十五條第二項，判決如主文。
中　　　華　　　民　　　國　　九十一　　年　　十一　　月　　二十九　　日
　　　　　　　　　　　　　　　　　家事法庭法　　　官　彭南元
右為正本係照原本作成。
如對本判決上訴，須於判決送達後二十日之不變期間內，向本院提出上訴狀。
中　　　華　　　民　　　國　　九十一　　年　　十二　　月　　　二　　　日
                                          書　記　官　莊雪嬌
